

RODRIGO DE SOUSA RODRIGUES

RESUMO PROFISSIONAL

Assistente Administrativo com 3 anos de atuação em empresas comerciais. Especializado na organização e gerenciamento das atividades diárias, com foco na modernização de processos visando o aumento da produtividade geral. Destaque para habilidades com Excel, Power Bi, planejamento, comunicação, resolução de problemas, bem como criatividade para implementar novas ideias para melhoria de processos.

HISTÓRICO PROFISSIONAL

06/2023 - Hoje

Assistente de Logística Pleno

Revest - São Luís, Maranhão

• Suporte nas atividades de **produção de indicadores** no Power Bi e Excel, com consultas SQL para automatização de dashboards.

01/2023 - 03/2023

Analista de Entregas

Calçados Beira Rio - São Luís, Maranhão

- Suporte nas atividades de **pós-vendas**, feedback para clientes, representantes e clientes internos, controle de devoluções com foco em zerar as mesmas.
- Controle de notas fiscais e emissão de NFs de devolução.

04/2019 - 12/2022

Assistente Transporte II

Rofe distribuidora - São Luís, Maranhão

- Como Assistente de Transporte: execução de serviços de Montagem de Cargas, valorizando a comunicação e a transparência com as equipes de representantes e clientes a fim de entregar um serviço de excelência.
- Atuação no setor de Transporte, sendo capaz de manter a calma e a cordialidade mesmo em momentos de estresse, buscando encontrar soluções satisfatórias aos problemas de entrega de pedidos.
- Habilidades com os sistemas Winthor e Fusion Track DMS.
- Conhecimento dos mapas dos Estados do Maranhão, Pará, Piauí e Tocantins.

12/2017 - 10/2018

Consultor de vendas Galeno

Criação de novos clientes; Venda de mais produtos para clientes antigos;
Construção de relacionamentos de longo prazo;

06/2008 - 12/2009

Técnico em Segurança do Trabalho Sempre Verde Jardins Ltda

 Informar o empregador, através de parecer técnico, planilhas, gráficos e outros recursos sobre os riscos exigentes nos ambientes de trabalho; Levantamento de riscos existentes do ambiente de trabalho e orientações sobre eliminação e neutralização dos mesmos; Análise de métodos e processos do trabalho, identificando fatores de risco de acidente, doenças do trabalho, propondo eliminação ou controle desses riscos; Promoção de debates, encontros, campanhas, seminários, palestras, reuniões, treinamentos e utilização de outros recursos de ordem didática e pedagógica com

FORMAÇÃO ACADÊMICA

11/2022	MBA Gestão Portuária, Negociação Internacional e Logística Empresarial Laboro - São Luís
12/2021	Curso de Comércio Exterior COMEX .220 : Comércio Exterior Concept Trading - São Luís, MA - 40 horas
07/2022	MBA Gestão Estratégica de Pessoas : Administração de Pessoal INEX - São Luís
06/2021	Graduação: Gestão Comercial Cruzeiro do Sul - São Luís
03/2022	Curso online English in Brazil : Inglês - 200 horas English In Brazil by Carina Fragoso - São Paulo, SP
05/23	Curso de Assistente Administrativo Portuário: Tranship Curso de Inglês Técnico Portuário: Tranship

COMPETÊNCIAS

- 38300 Power Bi (PL300) e PL/SQL (intermediário)
- Windows, Word, Power Point, Excel, Internet
- Capacidade de organização e planejamento
- Proficiência no sistema de gestão ERP (Winthor)
- Agilidade, senso de responsabilidade e pontualidade

- Capacidade de trabalhar sob pressão com foco em resultados
- Transmissão de credibilidade por meio da aparência e comportamento
- Habilidade para gerenciar informações e revisar documentos
- Criatividade

INFORMAÇÕES ADICIONAIS

Participei da implantação da filial da Rofe Distribuidora em Belém - PA. Ministração de treinamento das atividades e sistemas relacionados a montagem de cargas dentro do processo logístico.

IDIOMAS Inglês: B1

Intermediário